---
title: "Enfoque Estadistico del Aprendizaje - Trabajo Final - Regresion Bayesiana"
output:
  html_document:
    df_print: paged
---

### Adrian Marino

### Claudio Collado


## 0. Librerias

A continuación se realiza la llamada de las librerías a ser utilizadas a lo largo del Trabajo Practico:

```{r message=FALSE, warning=FALSE}
# install.packages(pacman)
library(pacman)
p_load(tidyverse, tidymodels, rsample, ggplot2, GGally, caret)
```

## 1. Dataset y Analisis Exploratorio

### 1.1 Lectura del dataset

```{r message=FALSE, warning=FALSE}
# Lectura
data <- as.data.frame(read.csv(file = "../datasets/coffee_ratings.csv", encoding='UTF-8'))

# Resumen
data %>% glimpse()
```

```{r message=FALSE,warning=FALSE}
# Primeros Registros
head(data)
```

### 1.2 Variables

Se enumeran y describen breve-mente cada variable que forma parte del dataset seleccionado para el Trabajo Practico:

-
-
-
-
-
-
-

### 1.3 Factorizacion y renombrado de variables

Debido al tipo de dato y largo de los strings de algunas variables se procede a factorizar y renombrar variables para simplificar la manipulación y trabajo posterior:

```{r message=FALSE,warning=FALSE}



```


### 1.4 Conteo de NA


```{r message=FALSE,warning=FALSE}
conteo_na =  data %>% gather(., key = "variables", value = "valores") %>% 
                                      group_by(variables) %>% 
                                      summarise(valores_unicos = n_distinct(valores),
                                      cantidad_na = sum(is.na(valores)),        
                                      porcentaje_na = sum(is.na(valores))/nrow(train)*100) %>% 
                                      arrange(desc(porcentaje_na), valores_unicos) 
conteo_na
```

## 2. Split train - test


```{r message=FALSE, warning=FALSE}


```

